臺灣桃園地方法院刑事判決　　　　　　100年度審易字第1922號
公　訴　人　臺灣桃園地方法院檢察署檢察官
被　　　告　莊俊銘
上列被告因竊盜案件，經檢察官提起公訴（100 年度偵字第14029
號），被告於本院準備程序進行中，就被訴事實為有罪之陳述，
經本院告知簡式審判程序意旨，並聽取當事人之意見後，本院裁
定依簡式審判程序審理，判決如下：
    主  文
莊俊銘攜帶兇器竊盜，未遂，累犯，處有期徒刑伍月，如易科罰
金，以新臺幣壹仟元折算壹日，扣案之手套貳雙、潤滑劑壹瓶、
扳手壹支均沒收；又攜帶兇器竊盜，未遂，累犯，處有期徒刑伍
月，如易科罰金，以新臺幣壹仟元折算壹日，扣案之美工刀壹把
沒收。應執行有期徒刑玖月，如易科罰金，以新臺幣壹仟元折算
壹日，扣案手套貳雙、潤滑劑壹瓶、扳手壹支、美工刀壹把均沒
收。
    事  實
一、莊俊銘前於民國96年間，因加重竊盜案件，經臺灣板橋地方
    法院以96年度易字第2699號判決判處有期徒刑7 月確定；於
    同年間，因贓物案件，經本院以97年度桃簡字第3106號判決
    判處有期徒刑4 月，減為有期徒刑2 月確定；上揭二案，嗣
    經本院以98年度聲字第298 號裁定合併定應執行有期徒刑8
    月確定；繼於97年間，因加重竊盜未遂案件，經本院以97年
    度易字第573 號判決判處有期徒刑4 月確定，與上揭有期徒
    刑8 月入監接續執行，於98年5 月6 日縮刑期滿執行完畢。
    詎猶不知悔改，而分別為以下犯行：
（一）於99年8 月20日上午6 時至下午4 時50分許之某時，在桃
      園縣蘆竹鄉○○村○○○街147 號旁，見林俊逸所有之車
      牌號碼8P—2626號自用小客車停在該處，認有機可乘，竟
      基於意圖為自己不法所有之竊盜犯意，持客觀上足以對人
      之生命、身體、安全構成威脅而具有危險性，可供兇器使
      用之板手1 支，鑽入車底欲竊取該車之觸媒轉換器，而於
      著手鬆動螺絲然尚未完全卸除得手之際，因聽聞林俊逸前
      來查看，即趁隙逃逸而未得逞，並將其所有供犯罪所用工
      具手套2 雙、潤滑劑1 瓶及上開板手1 只遺留現場而為警
      查扣。
（二）於99年12月10日17時10分許，駕駛車牌號碼2951—VR號自
      用小客車行經桃園縣蘆竹鄉○○街○段146 號前，見何明
      川所有之車牌號碼2652—YT號自小客貨車停在該處，認有
      機可乘，竟基於意圖為自己不法所有之竊盜犯意，持客觀
      上足以對人之生命、身體、安全構成威脅而具有危險性，
      可供兇器使用之美工刀1 把，鑽入車底欲竊取該車之觸媒
      轉換器，而於著手鬆動螺絲然尚未完全卸除得手之際，適
      因何明川上車啟動車輛發覺有異下車查看而驚見莊俊銘，
      即大聲呼喊友人余建忠共同圍捕，莊俊銘隨即趁隙駕駛上
      開車牌號碼2951—VR 號 自小客車逃離現場，惟仍將其所
      有供犯罪所用之美工刀1 把及其所穿戴而與本案無關之衣
      服、毛線帽、口罩各1 個遺留現場而為警查扣。嗣為警採
      集上開現場跡證送驗後，始循線查悉上情。
二、案經桃園縣政府警察局蘆竹分局報請臺灣桃園地方法院檢察
    署檢察官偵查起訴。
    理  由
一、本案被告莊俊銘所犯為死刑、無期徒刑或最輕本刑為3 年以
    上有期徒刑以外之罪，其於本院準備程序中就前揭被訴事實
    為有罪之陳述，經本院告知簡式審判程序之旨，並聽取當事
    人之意見後，本院依刑事訴訟法第273 條之1 第1 項規定，
    裁定進行簡式審判程序，合先敘明。
二、又本件既經本院裁定改依簡式審判程序審理，則依刑事訴訟
    法第273 條之2 、同法第159 條第2 項之規定，不適用傳聞
    法則有關限制證據能力及證據調查之相關規定。
三、前開犯罪事實，業據被告分別於警詢及本院準備程序、審理
    時均坦承不諱，並經證人即被害人林俊逸、何明川、證人余
    建忠分別於警詢中陳述無訛，且有內政部警政署刑事警察局
    100 年3 月30日刑醫字第1000030114號鑑定書、桃園縣政府
    警察局蘆竹分局8P-2626 車內設備遭竊之刑案現場勘察報告
    、桃園縣政府警察局蘆竹分局莊俊銘涉嫌強盜案之刑案現場
    勘察報告、現場勘察紀錄表及現場照片等在卷可稽，足徵被
    告自白與事實相符，事證明確，被告犯行堪以認定。
四、按行為後法律有變更者，適用行為時之法律。但行為後之法
    律有利於行為人者，適用最有利於行為人之法律，刑法第2
    條第1 項定有明文。查被告行為後，刑法第321 條加重竊盜
    罪於100 年1 月26日修正公布，並於同日施行，且於100 年
    1 月28日生效，修正前刑法第321 條第1 項規定：「犯竊盜
    罪而有左列情形之一者，處六月以上、五年以下有期徒刑：
    一、於夜間侵入住宅或有人居住之建築物、船艦或隱匿其內
    而犯之者。二、毀越門扇、牆垣或其他安全設備而犯之者。
    三、攜帶兇器而犯之者。四、結夥三人以上而犯之者。五、
    乘火災、水災或其他災害之際而犯之者。六、在車站或埠頭
    而犯之者。前項之未遂犯罰之」；修正後刑法第321 條第1
    項則規定：「犯竊盜罪而有下列情形之一者，處六月以上、
    五年以下有期徒刑，得併科新臺幣十萬元以下罰金：一、侵
    入住宅或有人居住之建築物、船艦或隱匿其內而犯之者。二
    、毀越門扇、牆垣或其他安全設備而犯之者。三、攜帶兇器
    而犯之者。四、結夥三人以上而犯之者。五、乘火災、水災
    或其他災害之際而犯之者。六、在車站、埠頭、航空站或其
    他供水、陸、空公眾運輸之舟、車、航空機內而犯之者。」
    ，經比較新舊法之規定，修正後刑法第321 條第1 項除增訂
    得併科罰金刑外，並將日間侵入住宅竊盜、在航空站或其他
    供水、陸、空公眾運輸之舟、車、航空機竊盜，均納入加重
    竊盜罪規範範圍，經比較結果，以修正前之規定對被告較為
    有利，自應適用修正前刑法第321 條第1 項之規定對被告論
    罪科刑。
五、論罪科刑方面：
（一）按所謂兇器，其種類並無限制，凡客觀上足對人之生命、
      身體、安全構成威脅，具有危險性之兇器均屬之（最高法
      院79 年 度台上字第5253號判例意旨可資參照）。經查被
      告莊俊銘於事實欄一(一)中持以行竊之扳手1 支與於事實欄
      一(二)中持以行竊之美工刀1 把，均為其所有，業據被告於
      警詢與本院準備程序時供述明確，且2 者均屬金屬材質、
      質地堅硬，美工刀鋒利，衡情客觀上足對人之生命、身體
      、安全構成威脅，核屬兇器無訛。另被告就事實欄一(一)、
      (二)之犯行，均已著手於犯罪行為之實行而不遂，是核被告
      上開所為，各係犯刑法第321 條第2 項、第1 項第3 款之
      攜帶兇器竊盜未遂罪。
（二）被告所犯上開2 罪間，犯意各別，行為互殊，應予分論併
      罰。
（三）又被告有如上開事實欄一所載之科刑及執行紀錄，有臺灣
      高等法院被告前案紀錄表1 份在卷可佐，其受徒刑執行完
      畢後5 年內，故意再犯本件有期徒刑以上之2 罪，均為累
      犯，皆應依刑法第47條第1 項之規定，加重其刑。
（四）又被告已著手於犯罪行為之實行而不遂，為未遂犯，應依
      刑法第25條第2 項規定減輕其刑，並與上開累犯加重其刑
      之規定，先加後減之。
（五）爰審酌被告不思以正當手段獲取財物，欠缺尊重他人財產
      權之觀念，且竊取車輛之主要零件將導致車輛機械故障，
      甚至造成被害人駕車之危險，實無可取，復兼衡被告之素
      行、犯罪之動機、目的、手段、所生損害、犯後坦承犯行
      之態度等一切情狀，分別量處如主文所示之刑，並定應執
      行之刑，暨就各宣告刑及所定應執行之刑均諭知易科罰金
      之折算標準，以示懲儆。
（六）又查本件扣案之手套2 雙、潤滑劑1 瓶、扳手1 支、美工
      刀1 把，均為被告莊俊銘所有且供犯罪之用，業據被告供
      陳在卷，爰依刑法第38條第1 項第2 款之規定宣告沒收。
      另扣案之衣服、毛線帽、口罩各1 個，被告否認為供本件
      犯罪所用，亦無證據證明與本案有關，又非違禁物，爰均
      不予宣告沒收。
（七）另公訴人雖對被告請求宣告強制工作，惟按應執行之刑未
      達1 年以上者，不適用竊盜犯贓物犯保安處分條例，此觀
      該條例第2 條第4 項規定即明，故本院判處被告之刑度既
      未達有期徒刑1 年以上，自不符合上開令入勞動場所強制
      工作之規定，故公訴人請求本院併諭知強制工作，尚有未
      合，附此說明。
據上論斷，應依刑事訴訟法第273 條之1 第1 項、第299 條第1
項前段，刑法第2 條第1 項前段、第25條第2 項、第47條第1 項
、第41條第1 項、第8 項、第51條第5 款、第38條第1 項第2 款
，修正前刑法第321 條第1 項第3 款、第2 項，刑法施行法第1
條之1 第1 項、第2 項前段，判決如主文。
本案經檢察官白勝文到庭執行職務。
中    華    民    國   100    年    10    月    28    日
                        刑事庭    法  官  羅國鴻
以上正本證明與原本無異。
如不服本判決應於收受判決後10日內向本院提出上訴書狀，並應
敘述具體理由。其未敘述上訴理由者，應於上訴期間屆滿後20日
內向本院補提理由書( 均須按他造當事人之人數附繕本) 「切勿
逕送上級法院」。
                                  書記官  吳忻蒨
中    華    民    國   100    年    10    月    28    日
附錄本案論罪科刑法條：
修正前中華民國刑法第321 條
（加重竊盜罪）
犯竊盜罪而有左列情形之一者，處六月以上、五年以下有期徒刑
：
一、於夜間侵入住宅或有人居住之建築物、船艦或隱匿其內而犯
    之者。
二、毀越門扇、牆垣或其他安全設備而犯之者。
三、攜帶兇器而犯之者。
四、結夥三人以上而犯之者。
五、乘火災、水災或其他災害之際而犯之者。
六、在車站或埠頭而犯之者。
前項之未遂犯罰之。